臺灣高雄地方法院民事判決　　　　　　　94年度訴字第2411號
原　　　告　甲○○
被　　　告　乙○○
當事人間請求清償借款事件，本院民國94年11月10日言詞辯論終
結，判決如下：
    主    文
被告應給付原告新台幣壹佰萬元，及自民國九十四年七月一日起
至清償日止，按週年利率百分之二十計算之利息，及按週年利率
百分之二十四計算之違約金。
訴訟費用由被告負擔。
本判決於原告以新台幣參拾參萬參仟元為被告供擔保後得假執行
。
    事實及理由
一、原告主張：被告(1)於民國93年3 月8 日向原告借款新臺幣（
    下同）300,000 元，約定於93年4 月8 日返還，利息按週年
    利率20% 計算，如被告未按期清償，另須給付按週年利率36
    % 計算之違約金（即月息3 分，下同）。(2)於93年3 月30日
    向原告借款500,000 元，約定於93年4 月30日返還，利息按
    週年利率20% 計算，如被告未按期清償，另須給付按週年利
    率36% 計算之違約金。(3)於93年6 月30日向原告借款200,00
    0 元，約定於93年7 月30日返還，利息按週年利率20% 計算
    ，如被告未按期清償，另須給付按週年利率36% 計算之違約
    金。詎被告並未按期清償上開借款，爰依消費借貸之法律關
    係，請求被告返還上開共1,000,000 元之借款，並願減縮利
    息及違約金之請求為只請求被告給付自94年7 月1 日起至清
    償日止，按週年利率百分之20% 計算之利息，及按週年利率
    百分之24% 計算之違約金等語。並聲明如主文第1 項所示；
    及陳明願供擔保，請求淮予宣告假執行。
二、被告對原告主張之上開事實並不爭執，惟仍聲明：請求駁回
    原告之訴。
三、原告主張之上開事實，業據其提出與所述相符之借據3 紙為
    證，並為被告所不爭執，原告主張之上開事實，自堪信為真
    實。
四、按，「稱消費借貸者，謂當事人一方移轉金錢或其他代替物
    之所有權於他方，而約定他方以種類品質、數量相同之物返
    還之契約。」；「借用人應於約定期限內，返還與借用物種
    類、品質、數量相同之物。」；「遲延之債務，以支付金錢
    為標的者，債權人得請求依法定利率計算之遲延利息，但約
    定利率較高者，仍從其約定利率。」；「當事人得約定債務
    人於債務不履行時，應支付違約金」，民法第474 條第1 項
    、第478 條前段、第233 條第1 項、第250 條第1 項分別定
    有明文。被告於上開日期向原告借用上述3 筆借款金額未清
    償之事實，足認屬實，業見上述。從而，原告依消費借貸之
    法律關係請求被告返還上開共1,000,000 元之借款，及自94
    年7 月1 日起至清償日止，按週年利率百分之20% 計算之利
    息，及按週年利率百分之24% 計算之違約金，為有理由，應
    予准許。
五、原告陳明願供擔保請求宣告假執行，核無不合，茲酌定相當
    之擔保金額，予以准許。
六、據上論結，原告之訴為有理由，依民事訴訟法第78條、第
    390條第2項，判決如主文。
中　　華　　民　　國　　94　　年　　11　　月　　24　　日
                  民事鳳山分庭法　官　郭文通
正本係照原本作成。
如不服本判決，應於送達後20日內，向本院提出上訴狀並表明上
訴理由，如於本判決送達前提起上訴者，應於判決送達後10日內
補提上訴理由書（須附繕本）。
中　　華　　民　　國　　94　　年　　11　　月　　24　　日
                              書記官　李崑良
